臺灣臺南地方法院刑事判決　　　　　　　　96年度易字第383號
公　訴　人　臺灣臺南地方法院檢察署檢察官
被　　　告　丙○○
　　　　　　　　　（現另案於臺灣臺南監獄臺南分監執行中）
　　　　　　乙○○
　　　　　　　　　（現另案於臺灣臺南監獄臺南分監執行中）
上列被告等因竊盜案件，經檢察官提起公訴（九十六年度偵字第
二五七０號），經本院準備程序訊問後，均就被訴事實為全部有
罪陳述，本院聽取當事人之意見後，裁定進行簡式審判程序，並
判決如下：
        主  文
丙○○、乙○○共同踰越牆垣竊盜，丙○○累犯，處有期徒刑玖
月，乙○○處有期徒刑捌月。
        事  實
一、丙○○曾因違反肅清煙毒條例等案件，經本院以八十三年度
    訴字第二一三二號判決判處應執行有期徒刑三年八月，於民
    國（下同）八十七年九月三日因縮短刑期假釋出監，嗣因撤
    銷假釋入監執行殘刑三年五月又十八日，甫於九十三年六月
    月二十一日縮刑期滿執行完畢。
二、詎丙○○猶不知悔改，竟與乙○○共同基於為自己不法所有
    之犯意聯絡，於九十五年九月十一日凌晨三時許，共乘車牌
    號碼ＮＪＦ－一０九號重型機車，前往臺南市○區○○路八
    十八巷二六０號之一之「聯成長實業有限公司」（下稱「聯
    成長公司」），踰越圍牆進入聯成長公司後，共同徒手竊取
    該公司所有之銅線一堆【價值約新臺幣（下同）一萬二千元
    】得手後，將之分裝入自備飼料袋內，並將前開銅線載往臺
    南縣仁德鄉○○村○○○路五八０巷巷內公墓，將前開銅線
    外皮點火燒燬，取出裸銅線四十三公斤後，再載往臺南市○
    ○街三五二號「阿素回收場」，變賣予不知情之梁文和，共
    計得款六千四百五十元朋分花用。嗣經警循線追查而查獲上
    情。
三、案經臺南市警察局第六分局報告臺灣臺南地方法院檢察署檢
　　察官偵查起訴。
        理  由
一、本件被告乙○○、丙○○所犯均為死刑、無期徒刑、最輕本
    刑為三年以上有期徒刑以外之罪，亦非屬高等法院管轄之第
    一審案件，其於準備程序進行中，先就被訴事實為有罪之陳
    述，經法官告知簡式審判程序之旨，並聽取檢察官之意見後
    ，依刑事訴訟法第二百七十三條之一第一項、第二百七十三
    條之二等規定，裁定進行簡式審判程序，且不受同法關於證
    據能力認定及調查方式之限制，合先敘明。
二、前開犯罪事實，有下列事證足資證明：
　(一)被告乙○○、丙○○於警詢、偵訊及本院審理時之自白。
  (二)證人即被害人聯成長公司實際負責人丁○○於警詢之證述。
　(三)證人即阿素回收場員工梁文和於警偵訊之證述。
　(四)搜索扣押筆錄、扣押物品目錄表、扣押書、失竊補報單、贓
　　物認領保管單、切結書、車籍作業系統查詢認可資料各一紙
　　及刑案現場照片五幀附於警卷可稽。
三、論罪科刑
  (一)核被告乙○○、丙○○二人前開所為，均係犯刑法第三百二
    十一條第一項第二款之踰越牆垣竊盜罪。其二人就前開犯行
    ，有犯意聯絡及行為分擔，均應論以共同正犯。
  (二)又查，被告丙○○有犯罪事實欄所載之前科，此有臺灣高等
    法院被告前案紀錄表及臺灣臺南地方法院檢察署刑案資料查
    註紀錄表各一件在卷可稽，其受有期徒刑執行完畢後五年內
    故意再犯本件有期徒刑以上之罪，應依刑法第四十七條第一
    項論以累犯，並依法加重其刑。
  (三)至公訴人認被告乙○○前於九十四年間，因違反毒品危害防
    制條例案件，經本院以九十四年度訴字第五００號判決判處
    有期徒刑十月，於九十五年六月十七日因縮刑期滿執行完畢
    ，亦應論以累犯云云。然按受有期徒刑之執行完畢，或受無
    期徒刑或有期徒刑一部之執行而赦免後，五年以內再犯有期
    徒刑以上之罪者，始為累犯，此觀刑法第四十七條之規定自
    明。又被告犯應併合處罰之數罪，經法院分別判處有期徒刑
    確定，並依檢察官之聲請，以裁定定其數罪之應執行刑確定
    ，該數罪是否執行完畢，係以所定之刑是否全部執行完畢為
    斷。其在未裁定前已先執行之有期徒刑之罪，因嗣後合併他
    罪定應執行刑之結果，檢察官所換發之執行指揮書，係執行
    應執行刑，其前已執行之有期徒刑部分，僅應予扣除，不能
    認為已執行完畢（最高法院九十四年度臺非字第二四九號判
    例要旨參照）。查被告乙○○固有前開受有期徒刑宣告而執
    行完畢之前科，此有臺灣高等法院被告前案紀錄表一件在卷
    可憑，惟因被告另因傷害案件，經本院於九十五年四月十二
    日以九十四年度易字第三九五號判決判處有期徒刑三月，經
    提起上訴後，經臺灣高等法院臺南分院於九十五年六月二十
    九日以九十五年度上易字第二五一號判決駁回上訴確定，復
    經臺灣高等法院臺南分院於九十五年十月二十六日將被告所
    犯前開毒品危害防制條例及傷害案件，以九十五年度聲字第
    六八二號裁定應執行有期徒刑一年確定，被告再於九十六年
    一月七日入監執行應執行刑部分，但扣除已執行前開有期徒
    刑十月部分，甫於九十六年三月五日縮刑期滿執行完畢等情
    ，亦有前開臺灣高等法院被告前案紀錄表及判決書各一份在
    卷可參，是以，被告於前開定應執行刑之裁定前，雖已先執
    行違反毒品危害防制條例案件所受有期徒刑之宣告部分，因
    嗣後合併他罪定應執行刑之結果，檢察官所換發之執行指揮
    書，係執行包含前開違反毒品危害防制條例案件部分之應執
    行刑，故其前已執行之有期徒刑部分僅應予扣除，不能認為
    已執行完畢，並經本院依職權調閱臺灣臺南地方法院檢察署
    九十六年度執緝字第六二號執行卷附執行指揮書查核明確，
    因此，依前開判例要旨，被告乙○○於九十六年三月五日始
    執行完畢有期徒刑，而其於九十五年九月十一日再犯本件時
    ，應與累犯之要件有所不符，併此敘明。
  (四)爰審酌被告丙○○有犯罪事實欄所載之前科，素行不佳，乙
    ○○亦有違反毒品危害防制條例案件之前科，品行不良，已
    見前述，其等再犯本件，顯然未因前案判決處刑而記取教訓
    ，亦未因入監服刑而收教化之功，實屬不該，並考量被告二
    人均值壯年，四肢健全，卻不思以正當途徑賺取所需，好逸
    惡勞，僅因無錢花用，即竊取他人之動產，無視他人所有權
    之存在，所竊取財物價值非微，所幸業已發還被害人領回，
    暨其等之智識程度、生活狀況、犯罪手段及犯後坦承犯行態
    度尚佳等一切情狀，分別量處如主文所示之刑，以資懲儆。
  (五)至被告二人竊盜所得之銅線，並非被告所有之物，且已發還
    被害人，此有前開贓物認領保管單在卷可稽，故不為沒收之
    諭知，另扣案之現金二千一百元，係被告丙○○變賣處分所
    竊物品後所得之財物，核與沒收要件有所未合，亦不為沒收
    之諭知。
據上論斷，應依刑事訴訟法第二百七十三條之一第一項、第二百
九十九條第一項前段，刑法第三百二十一條第一項第二款、第二
十八條、第四十七條第一項，判決如主文。
本案經檢察官甲○到庭執行職務。
中　　華　　民　　國　　96　　年　　5　　月　　10 　日
                  刑事第四庭   法  官  黃欣怡
以上正本證明與原本無異。
如不服本判決，應於收受送達後10日內向本院提出上訴書狀（應
附繕本）。
     　　　　　　　　　　　　　　書記官 陳怡吟
中　　華　　民　　國　　96　　年　　5　　月　　10　　日
附錄本案論罪科刑法條全文：
刑法第三百二十一條：
犯竊盜罪而有左列情形之一者，處六月以上、五年以下有期徒刑
：
一、於夜間侵入住宅或有人居住之建築物、船艦或隱匿其內而犯
    之者。
二、毀越門扇、牆垣或其他安全設備而犯之者。
三、攜帶兇器而犯之者。
四、結夥三人以上而犯之者。
五、乘火災、水災或其他災害之際而犯之者。
六、在車站或埠頭而犯之者。
